臺灣臺北地方法院刑事判決　　　　　　 100年度簡上字第36號
公　訴　人　臺灣臺北地方法院檢察署檢察官
上　訴　人
即　被　告　蘇美華
上列上訴人即被告因竊盜案件，不服本院於民國九十九年十二月
三十一日所為九十九年度簡字第四二六七號第一審刑事簡易判決
（聲請簡易判決處刑案號：臺灣臺北地方法院檢察署九十九年度
偵字第一九０九八號），提起上訴，本院管轄第二審之合議庭判
決如下：
    主  文
上訴駁回。
    事  實
一、蘇美華基於意圖為自己不法所有之竊盜犯意，於民國九十九
    年六月間某日起至同年七月九日八時許間之某日時，在其位
    於臺北市信義區○○○路一號九樓住處，家中外傭SARI DWI
    MUSTIKA（下稱SARI）之房間櫃子抽屜裡，徒手竊取SARI所
    有之牛仔褲一件（價值新臺幣【下同】二百元），並於得手
    後將之藏放於其房間行李袋內。嗣於九十九年七月九日八時
    許，SARI欲找尋該件牛仔褲穿著時，遍尋不著，乃於蘇美華
    之胞妹蘇文華於九十九年七月十一日二十一時許返家探視雙
    親之際，將上開情形告知蘇文華，蘇文華在徵詢蘇美華同意
    後，於同日二十一時二十分許陪同SARI至蘇美華房間內找尋
    ，而在蘇美華所有之行李袋內尋獲上開牛仔褲，因而查悉上
    情。
二、案經SARI訴由臺北市政府警察局信義分局報告臺灣臺北地方
    法院檢察署檢察官偵查聲請以簡易判決處刑。
    理  由
壹、證據能力：
    按被告以外之人於審判外之言詞或書面陳述，除法律有規定
    者外，不得作為證據，刑事訴訟法第一百五十九條第一項定
    有明文；復按被告以外之人於偵查中向檢察官所為之陳述，
    除顯有不可信之情況者外，得為證據，同法第一百五十九條
    之一第二項亦有規定；另按被告以外之人於審判外之陳述，
    雖不符前四條之規定，而經當事人於審判程序同意作為證據
    ，法院審酌該言詞陳述或書面陳述作成時之情況，認為適當
    者，亦得為證據；當事人、代理人或辯護人於法院調查證據
    時，知有第一百五十九條第一項不得為證據之情形，而未於
    言詞辯論終結前聲明異議者，視為有前項之同意；同法第一
    百五十九條之五規定甚明。本案據以認定被告蘇美華犯罪事
    實之證據，除告訴人即證人SARI、證人MIATUN、證人蘇文華
    於偵查中向檢察官所為之陳述，業經具結且無顯不可信之情
    形存在，依刑事訴訟法第一百五十九條之一第二項規定，自
    具備證據能力；其餘之傳聞證據，因被告、公訴人於本院言
    詞辯論終結前，均未對於證據能力聲明異議，視為同意上開
    證據具備證據能力；本院審酌該等言詞陳述或書面陳述作成
    之情況，相關陳述人均未曾主張非出於任意性或不正取供，
    足信作成時之情況，應無違法或不當情事，因而認為適當，
    依刑事訴訟法第一百五十九條之五規定，該等言詞陳述或書
    面陳述，均具備證據能力而均得作為證據，合先敘明。
貳、實體部分：
一、訊據被告固坦認告訴人曾於九十九年七月十一日自置放於其
    房間之行李袋內，取出系爭牛仔褲一件之事實，惟矢口否認
    有何竊盜犯行，辯稱：伊並沒有竊取告訴人的牛仔褲，系爭
    牛仔褲係伊於九十九年七月四日星期日下午，在臺北市○○
    路二七０號中藥店門外攤位，以五十元之代價向證人卓木山
    及他的太太所購買的二手貨，那對夫妻係每周的星期日、星
    期一都在那裡擺攤，告訴人應係受伊之胞妹指使收買，欲誣
    陷伊於罪云云。
二、經查：
  (一)九十九年七月十一日二十一時二十分許，證人蘇美華陪同告
    訴人SARI，在被告位於臺北市信義區○○○路一號九樓住處
    房間內之行李袋中尋得系爭牛仔褲一件等情，為被告所自承
    ，復經證人即告訴人SARI於警詢時指訴明確（見九十九年度
    偵字第一九０九八號卷《下稱偵查卷》第十二頁），核與證
    人蘇文華於警詢、檢察官訊問時證述情節相符（見偵查卷第
    二十頁、第四六頁），並有贓物認領保管單一紙（見偵查卷
    第二七頁）在卷可證，是足堪認定為真實。又系爭牛仔褲一
    件，係告訴人之友人MIATUN於九十九年六月間以二百元之價
    格為其購買，屬於告訴人所有，告訴人原將之置放在其位於
    臺北市信義區○○○路一號九樓住處房間內櫃子抽屜裡，於
    九十九年七月九日八時許發現牛仔褲遭竊等情，業據證人即
    告訴人於九十九年七月十一日警詢時證稱：系爭牛仔褲伊放
    在房間的櫃子抽屜裡，九十九年七月九日早上八時許伊要去
    拿牛仔褲來穿時就發現不見了等語（見偵查卷第十一頁、第
    十二頁），於九十九年九月十五日檢察官訊問時具結證稱：
    系爭牛仔褲是伊之友人MIATUN幫伊買的等語（見偵查卷第四
    六頁）；證人MIATUN於九十九年七月十一日警詢時證稱：系
    爭牛仔褲係伊於一個多月前在忠孝醫院市場附近買的，是七
    分牛仔褲，有BIG SPADE的商標等語（見偵查卷第十五頁）
    ，於九十九年十月二十二日檢察官訊問時具結證稱：伊幫
    SARI買過牛仔褲，和伊今日穿的牛仔褲樣式一樣，伊賣她二
    百元，伊有至警察局幫她辨識，確認她在雇主大姊房間內找
    到的牛仔褲確實是伊幫她買的那一件等語明確（見偵查卷第
    七０頁、第七一頁）。經比對證人MIATUN於九十九年十月二
    十二日所穿著之牛仔褲，與本案系爭牛仔褲，確屬同一款式
    ，此有系爭牛仔褲相片二幀、證人MIATUN九十九年十月二十
    二日穿著牛仔褲照片二幀在卷可證（見偵查卷第三一頁、第
    三二頁、第七三頁、第七四頁），益徵證人即告訴人、證人
    MIATUN上開所述確為真實。又告訴人並未將系爭牛仔褲贈送
    予被告，為證人即告訴人於檢察官訊問證述明確（見偵查卷
    第四七頁）。從而，被告顯係於未經告訴人之同意下，在九
    十九年六月間證人MIATUN為告訴人購得系爭牛仔褲之後，至
    九十九年七月九日八時許告訴人發覺牛仔褲遭竊時止之期間
    內某日時，在告訴人位於臺北市信義區○○○路一號九樓住
    處房間內櫃子抽屜裡，竊取告訴人所有之系爭牛仔褲一件，
    此情已足認定。
  (二)被告雖辯稱系爭牛仔褲伊於前揭時、地購得，告訴人係受伊
    之胞妹指使始欲誣陷伊入罪云云，惟查：被告曾於九十九年
    七月三十一日警詢時供稱：系爭牛仔褲係在九十九年七月九
    日十六時許，在永春市場內所購買的云云（見偵查卷第八頁
    ）；於九十九年九月十五日、同年月二十九日檢察官訊問時
    供稱：系爭牛仔褲係伊在九十九年七月一日購買的云云（見
    偵查卷第四七頁）；於本院審理時又辯稱系爭牛仔褲係在九
    十九年七月四日星期日下午向證人卓木山及他的太太購買的
    云云。是被告針對購買系爭牛仔褲的時間，前後供述不一，
    其上開辯解已難信為真實。再者，證人卓木山於本院審理時
    證稱：九十九年七月間，伊和一名女性友人於每周星期日、
    星期一，在臺北市○○街七六巷口對面的中藥店前面騎樓賣
    二手衣服，九十九年農曆十月間伊有見過被告，那時被告要
    求伊到法院作證說被告有向伊買過一條褲子，但伊說這是偽
    證，所以拒絕被告，去年快過年這段時間，一百年過完農曆
    年後，被告有向伊買過三件褲子，在此之前伊確認被告都沒
    有向伊購買過東西，伊和與伊一起賣衣服的女性友人都是一
    起賣的，形影不離，伊負責招攬客人，她負責包裝，伊也可
    以確認那名女性友人也沒有賣過褲子給被告等語（見本院一
    百年三月二十一日審判筆錄）。是由上開證人證述可知，被
    告在九十九年七月間，並未向證人或與其一同販售二手衣服
    之女子購買任何東西，為脫免其罪責，甚至要求證人到院供
    陳附和其辯解之不實證詞，是被告上開辯解全屬無稽，自不
    得據以為其有利之認定。
  (三)綜上，本件事證明確，被告犯行堪以認定，應依法論科。
三、核被告所為，係犯刑法第三百二十條第一項竊盜罪。原審認
    定被告犯行明確，依刑事訴訟法第四百四十九條第一項前段
    、刑法第三百二十條第一項、第四十二條第三項前段、刑法
    施行法第一條之一，判處被告罰金五千元，如易服勞役，以
    一千元折算一日，經核其認事用法均無違誤，量刑亦稱妥適
    。被告提起上訴，猶執前詞否認犯行，自無理由，其上訴應
    予駁回。
據上論斷，應依刑事訴訟法第四百五十五條之一第一項、第三項
、第三百六十八條，判決如主文。
本案經檢察官王巧玲到庭執行職務。
中    華    民    國   100    年    4     月    18    日
                  刑事第九庭審判長法  官  吳冠霆
                                  法  官  徐淑芬
                                  法  官  劉素如
本件正本證明與原本無異。
不得上訴。
                                  書記官  陳育君
中    華    民    國   100    年    4     月    18    日